【裁判字號】    97,易,908
【裁判日期】    971224
【裁判案由】    竊盜
【裁判全文】
臺灣新竹地方法院刑事判決               97年度易字第908號
公  訴  人  臺灣新竹地方法院檢察署檢察官
被      告  乙○○
                    現於臺灣新竹監獄新竹分監
上列被告因竊盜案件，經檢察官聲請簡易處刑（97年度偵字第60
92號），本院改依通常程序審理，被告於準備程序進行中，就被
訴事實為有罪之陳述，本院依簡式審判程序判決如下：
    主  文
乙○○竊盜，累犯，處有期徒刑捌月；又竊盜，累犯，處有期徒
刑伍月；應執行有期徒刑壹年。
    事  實
一、乙○○前於民國91年間因犯竊盜罪、違反槍砲彈藥刀械管制
    條例案件及妨害公務罪，經本院於91年8月19日以91年度訴
    字第277號判決分別判處有期徒刑10月、5月及併科罰金新臺
    幣（下同）50,000元、5月，應執行有期徒刑1年7月，併科
    罰金50,000元確定；復於91年間因違反毒品危害防制條例案
    件，經本院於91年3月25日以91年度竹北簡字第141號判決判
    處有期徒刑5月確定，嗣上揭2案件，經本院於92年4月25日
    以92年度聲字第217號裁定定應執行刑為有期徒刑1年10月，
    併科罰金50,000元確定；又於92年間因違反毒品危害防制條
    例案件，經本院於92年6月16日以92年度易字第374號判決判
    處有期徒刑7月確定；再於92年間因犯竊盜罪，經本院於93
    年1月12日以92年度易字第632號判決分別處有期徒刑6月、6
    月，應執行有期徒刑11月確定；嗣上揭數案件接續執行，於
    95年5月25日縮短刑期假釋出監並付保護管束，並於96年1月
    28日縮刑期滿未經撤銷假釋視為執行完畢。
二、乙○○猶不知悔改，意圖為自己不法之所有，於97年5月14
    日下午1時50分許，在新竹縣關西鎮○○里○○路257巷前，
    以不詳方式，竊取甲○○所有之停放在上址之車牌號碼3209
    ─JU號、引擎號碼7K0000000號自用小客貨車，得手後駛離
    。乙○○又另行起意，並意圖為自己不法所有，於97年5月
    22日上午11時許，在桃園縣龍潭鄉佳安村7之10號旁之空地
    ，以不詳方式，竊取施啟文所有、丙○○使用，停放在上址
    ，車牌號碼NL─6405號、引擎號碼K0000000X 號自用小客車
    之NL─6405車牌2 面，得手後改懸在上開竊得之車牌號碼32
    09─JU號、引擎號碼7K0000000 號自用小客貨車上。嗣乙○
    ○於不詳時間，將該車棄置在新竹縣橫山鄉豐田村油羅豐田
    魚池前，為警於97年5 月24日上午10時許，據報尋獲該車後
    ，在車內後視鏡、白色置物箱上採集到指紋3 枚送鑑定，驗
    出指紋與乙○○右手拇指、右手中指、左手拇指指紋相符，
    始查悉上情。
三、案經新竹縣政府警察局橫山分局報請臺灣新竹地方法院檢察
    署檢察官偵查起訴。
    理  由
一、本件被告乙○○所犯刑法第320條第1項之竊盜罪，非死刑、
    無期徒刑、最輕本刑為三年以上有期徒刑之罪，被告於本院
    準備程序進行中，就被訴事實為有罪之陳述，經本院認合於
    刑事訴訟法第273條之1第1項之規定，裁定進行簡式審判程
    序，合先敘明。
二、上開事實業據被告乙○○坦承不諱，並經被害人甲○○於警
    詢、偵訊時指述失竊情節在卷，且為證人丙○○於警詢、偵
    訊時證述甚明，復有贓物認領保管單2 紙、失竊紀錄列印資
    料、新竹縣政府警察局車輛尋獲電腦輸入單、車籍查詢—基
    本資料詳細畫面、內政部警政署刑事警察局97年6 月12日刑
    紋字第0970085197號鑑驗書、車號查詢汽車車籍、2008/05/
    24竊盜案橫山分局橫山派出所尋獲甲○○車號NL-6405 自小
    客車案現場勘查報告、法務部戶役政連結作業系統列印資料
    各1 份及查獲照片31張等在卷足稽，堪認被告自白與事實相
    符，本案事證明確，被告所為竊盜犯行堪以認定，應予依法
    論科。
三、論罪科刑：
（一）核被告乙○○所為，係犯刑法第320 條第1 項普通竊盜罪
      ，其2 次竊盜犯行，犯意各別、行為互殊，犯罪地點及被
      害人亦均不相同，應予分論併罰。
（二）累犯：被告有上揭事實欄一所示之前科犯行，此有臺灣新
      竹地方法院檢察署刑案資料查註紀錄表及臺灣高等法院被
      告前案紀錄表各1 份在卷足稽，被告於受有期徒刑執行完
      畢後5 年內，再犯本件有期徒刑以上之罪，均為累犯，均
      應依刑法第47條第1 項規定加重其刑。
（三）爰審酌被告正值青壯，不知以己力賺取財物，竟任意竊取
      他人財物，且有多次竊盜前科，顯無法紀觀念，並造成被
      害人財物失竊之損失及心理痛苦，暨其犯罪之動機、目的
      、手段，財物之價值、犯後坦承犯行態度尚稱良好等一切
      情狀，分別量處如主文所示之刑，並定其應執行之刑，以
      示懲儆。
據上論斷，應依刑事訴訟法第273條之1第1項、第299條第1項前
段，刑法第320條第1項、第47條第1項、第51條第5款，刑法施行
法第1條之1，判決如主文。
本案經檢察官黃秋婷到庭執行職務。
中    華    民    國    97    年    12    月    24    日
                    刑事第二庭法  官  彭政章
以上正本證明與原本無異。
如不服本判決應於收受本判決後10日內向本院提出上訴書狀，上
訴書狀應敘述具體理由。上訴書狀未敘述上訴理由者，應於上訴
期間屆滿後20日內補提理由書狀於本院 (均須按他造當事人之人
數附繕本 )「切勿逕送上級法院」。
中    華    民    國    97    年    12    月    24    日
                              書記官  鄭明枝
附錄本院論罪科刑法條：
中華民國刑法第320條
意圖為自己或第三人不法之所有，而竊取他人之動產者，為竊盜
罪，處5 年以下有期徒刑、拘役或5 百元以下罰金。
意圖為自己或第三人不法之利益，而竊佔他人之不動產者，依前
項之規定處斷。
前二項之未遂犯罰之。


司法院資訊處製作；財團法人民間司法改革基金會備份。
